# Ata de reunião

## Data: 03/04/2024
## Horário: 21:00 - [Horário de Término]
## Local: Microsoft teams


## Membros do Grupo presentes na reunião
| Matrícula | Aluno | GitHub |Presença|
| -- | -- | -- |--|
| 211031584 | Ana Letícia Melo Pereira |[<img src="https://github.com/analeticiaa.png" width="100px">](https://github.com/analeticiaa)<br/><p align="center"><a href="https://github.com/analeticiaa">analeticiaa</a></p> |Presente
| 190134224 | Artur Seppa Reiman |[<img src="https://github.com/artur-seppa.png" width="100px">](https://github.com/artur-seppa)<br/><p align="center"><a href="https://github.com/artur-seppa">artur-seppa</a></p>|Presente
| 202045965 | Augusto Campos Duarte |[<img src="https://github.com/Augcamp.png" width="100px">](https://github.com/Augcamp)<br/><p align="center"><a href="https://github.com/Augcamp">Augcamp</a></p> | Presente |
| 200061216 | Cleber de Oliveira Brant |[<img src="https://github.com/Cleberbrant.png" width="100px">](https://github.com/Cleberbrant)<br/><p align="center"><a href="https://github.com/Cleberbrant">Cleberbrant</a></p> | Presente
| 222014984 | Edilberto Almeida Cantuária | [<img src="https://github.com/edilbertocantuaria.png" width="100px">](https://github.com/edilbertocantuaria)<br/><p align="center"><a href="https://github.com/edilbertocantuaria">edilbertocantuaria</a></p> | Presente
| 190086521 | Eduardo Rodrigues de Farias |[<img src="https://github.com/Eduardo-RFarias.png" width="100px">](https://github.com/Eduardo-RFarias)<br/><p align="center"><a href="https://github.com/Eduardo-RFarias">Eduardo-RFarias</a></p>| Presente
| 190033011 | Luana Souza Silva Torres |[<img src="https://github.com/luanatorress.png" width="100px">](https://github.com/luanatorress)<br/><p align="center"><a href="https://github.com/luanatorress">luanatorress</a></p> | Presente
| 200020625 | João Pedro Anacleto | [<img src="https://github.com/jpanacleto2.png" width="100px">](https://github.com/jpanacleto2)<br/><p align="center"><a href="https://github.com/jpanacleto2">jpanacleto2</a></p> | Presente
| 150154348 | Matheus Phillipo Silverio Silva |[<img src="https://github.com/MattSilverio.png" width="100px">](https://github.com/MattSilverio)<br/><p align="center"><a href="https://github.com/MattSilverio">MattSilverio</a></p> | Presente
| 200025791 | Pablo Guilherme de Jesus Batista Silva | [<img src="https://github.com/PabloGJBS.png" width="100px">](https://github.com/PabloGJBS)<br/><p align="center"><a href="https://github.com/PabloGJBS">PabloGJBS</a></p>| Presente
| 211045196 | Suzane Alves Duarte |[<img src="https://github.com/suzaneduarte.png" width="100px">](https://github.com/suzaneduarte)<br/><p align="center"><a href="https://github.com/suzaneduarte">suzaneduarte</a></p> | Presente
| 200044559 | Wesley Lira Carvalho |[<img src="https://github.com/Weslin-0101.png" width="100px">](https://github.com/Weslin-0101)<br/><p align="center"><a href="https://github.com/Weslin-0101">Weslin-0101</a></p>| Presente




## Pauta:

1. Brainstorm de ideias para o aplicativo. disponivel no [Miro](https://miro.com/welcomeonboard/ZDNNYWp0OFZxRVI2bGY4RE1JRmx2ejNDRDc1Q2c1WlVzY3hSUEVzR3dVVmxJa1I2QURyRzVobUNsRXpZWlZvTnwzMDc0NDU3MzUwMTY0MDk2MzM2fDI=?share_link_id=701770158562)
2. Definição de aplicativo
3. Brainstorm para definição do nome do aplicativo. disponivel no [Miro](https://miro.com/welcomeonboard/ZDNNYWp0OFZxRVI2bGY4RE1JRmx2ejNDRDc1Q2c1WlVzY3hSUEVzR3dVVmxJa1I2QURyRzVobUNsRXpZWlZvTnwzMDc0NDU3MzUwMTY0MDk2MzM2fDI=?share_link_id=701770158562)
2. Definição do nome do aplicativo




Decisões/Resoluções:
- Foi definido que o aplicativo a ser utilizado sera voltado a interação de alunos da universidade.
- Foi definido que o nome do aplicativo sera UnBreja 


## Próxima Reunião:
### Data: 06/04;2024
### Horário: a definir
### Local: Microsoft teams

Observações:
A escolha de aplicativo e de metodologia a ser seguida foi decidida pensando nas regras de negocio ja existentes e na sua viabilidade dentro do tempo estimado para o desenvolvimento do projeto.

## Link da reunião

https://unbbr.sharepoint.com/:v:/s/G8MySocialNetWork-arqdesenhodesoft/EYJMTCoZt5tMmYORi874BL0BYuKuCg-DVSFjvmML0lEvmw?e=xnbYXm&nav=eyJyZWZlcnJhbEluZm8iOnsicmVmZXJyYWxBcHAiOiJTdHJlYW1XZWJBcHAiLCJyZWZlcnJhbFZpZXciOiJTaGFyZURpYWxvZy1MaW5rIiwicmVmZXJyYWxBcHBQbGF0Zm9ybSI6IldlYiIsInJlZmVycmFsTW9kZSI6InZpZXcifX0%3D
